

PROFILO

Dopo una laurea magistrale in ambito pedagogico e oltre 7 anni di esperienza nel campo, mi sono resa conto che una forte passione mi stava chiamando: ho preso il coraggio a piene mani e ho deciso di tornare a studiare per seguire il sogno di diventare web developer. Ho trovato la mia strada e la perseguo con determinazione, inesauribile curiosità e voglia di apprendere.

COMPETENZE

HTML 回

CSS 3

122 **JavaScript**

React

8 SQL

Bootstrap B.

Git e GitHub

Wireframing - Prototyping

UX Design

Inglese C1 (Advanced)

CLARISSA CORTESE

JUNIOR FRONT-END DEVELOPER

FORMAZIONE

Master in Front-End Development

start2impact University | 2022 - 2023 | top 30

Questo percorso mi ha permesso non solo di apprendere i concetti fondamentali a livello teorico, ma di sviluppare 5 progetti valutati e corretti da figure senior.

Front-End Engineer Career Path

codecademy | 2022 - 2023

Percorso completo e approfondito, mi ha consentito di affiancare costantemente teoria ed esercizi pratici.

Consulenza Pedagogica per la Disabilità e la Marginalità

Università Cattolica del Sacro Cuore, Milano | Laurea Magistrale | 2016 - 2018 | 110 e lode

Scienze dell'Educazione

Università degli Studi di Milano-Bicocca, Milano | Laurea Triennale | 2013 - 2016 | 108

ESPERIENZA

Educatrice Professionale | 2015-2022

La mia precedente esperienza in campo educativo e formativo mi ha permesso di sviluppare e consolidare competenze fondamentali quali: lavoro in team costante, problem solving (anche in situazioni emergenziali), organizzazione del mio stesso lavoro ma anche di gruppi di persone.

Dove ho lavorato:

- Istituto Comprensivo Statale | Rovellasca | 2022
- Società Cooperativa Sociale "Città del Sole" | Lentate sul Seveso | 2021 - 2022
- Centro "Le Tre Fontane" | Milano | 2020 2021
- Libera professionista | Londra | 2018 2019
- Progetto "Anno Unico" | Saronno | 2015 2018

CONTATTI

Saronno (VA)

clarissacortese.info@gmail.com





www.clarissacortese.com